【裁判字號】    97,上訴,322
【裁判日期】    970422
【裁判案由】    毒品危害防制條例
【裁判全文】
臺灣高等法院臺南分院刑事判決         97年度上訴字第322號
上  訴  人
即  被  告  甲○○
上列上訴人因毒品危害防制條例案件，不服臺灣臺南地方法院九
十七年度訴字第一Ｏ四號中華民國九十七年二月四日第一審判決
（起訴案號：臺灣臺南地方法院檢察署九十六年度偵字第一五六
Ｏ九號），提起上訴，本院判決如下：
    主  文
上訴駁回。
    事  實
一、甲○○前於民國（下同）九十年間，因施用第一級、第二級
    毒品案件，經臺灣臺南地方法院以九十五年度訴緝字第四號
    判決判處應執行有期徒刑十月確定，甫於九十六年二月十六
    日縮短刑期執行完畢出監。
二、詎猶不知悔改，其明知海洛因係毒品危害防制條例第二條第
    二項第一款所明定之第一級毒品，不得持有及無償轉讓，竟
    於九十六年十月九日中午十二時三十分許，在臺南縣永康市
    ○○○路一五九號歐悅汽車旅館門前，將第一級毒品海洛因
    二小包（驗餘淨重分別為零點零二九公克、零點零六七公克
    ），無償轉讓予郭文通（所涉施用及持有毒品案件，另案偵
    辦中）。
三、嗣為警於九十六年十月九日中午十二時四十分許，在臺南縣
    永康市○○○路一五九號旁，見甲○○、郭文通行跡可疑而
    進行盤查時，當場扣得郭文通受讓自甲○○之第一級毒品海
    洛因二小包（驗後淨重為零點零二九公克、零點零六七公克
    ）；另經甲○○之同意在其位於臺南縣永康市○○○路一五
    九號之歐悅汽車旅館五０二號房間內執行搜索時，當場扣得
    第一級毒品海洛因一小包（驗後淨重零點三九八公克）、手
    機（序號000000000000000）一支、遠傳Ｓ
    ＩＭ卡（號碼0000000000）一張及電子磅秤一個
    。
四、案經臺南縣警察局新化分局報請臺灣臺南地方法院檢察署檢
    察官偵查起訴。
    理  由
一、被告甲○○雖未於審判期日到庭為言詞辯論，惟據其所提上
    訴狀記載辯稱，當時是郭文通打電話向伊借錢，而由伊出錢
    一起拿東西回來吸食，並非伊無償轉讓於郭文通云云。
二、經查，被告甲○○如何於前揭時、地無償轉讓第一級毒品海
    洛因二小包予郭文通之事實，業據被告甲○○於警詢、偵查
    中及原審審理時，供承不諱。核與證人郭文通於偵查中所證
    述之情節相符。
三、次查，被告甲○○及證人郭文通為警查獲時，分別扣得疑似
    第一級毒品海洛因三包，經囑託高雄市立凱旋醫院以氣相層
    析質譜分析法（ＧＣ／ＭＳ）鑑定結果，均屬毒品危害防制
    條例第二條第二項第一款之第一級毒品海洛因，此有該院九
    十六年十月二十二日出具之高市凱醫驗字第五二八二號、第
    五二八三號濫用藥物成品檢驗鑑定書二紙在卷可稽，此外尚
    有臺南縣警察局新化分局搜索扣押筆錄、扣押物品目錄表各
    一份在卷可稽（警卷第十五至十八頁、偵卷第十九頁、第二
    十四頁）。
四、又查，證人郭文通於九十六年十月九日下午四時三十八分許
    ，為警經其同意採集尿液送驗，先以酵素免疫分析法（EIA）
    進行篩檢，再以氣相層析質譜儀（GC/MS）確認結果呈嗎啡
    陽性反應，此有臺南縣警察局新化分局查處毒品案尿液檢體
    對照名冊、長榮大學九十六年十一月八日出具之確認報告各
    一份在卷可稽。按海洛因係由嗎啡經化學合成而製得，經注
    射進入人體後，因代謝而分解又生成嗎啡，因此施打海洛因
    後，由尿液檢驗結果仍為嗎啡反應，核屬科學上正常合理現
    象，是證人郭文通應有施用第一級毒品海洛因之情無誤。
五、再者，扣案之遠傳ＳＩＭ卡行動電話門號00000000
    00號於九十六年十年九日間確由被告使用，並與郭文通間
    有通聯紀錄，有雙向通聯紀錄資料光碟一份在卷可佐（附於
    偵查卷內）。
六、綜上各情，足證被告確有無償轉讓第一級毒品海洛因予證人
    郭文通之事實，因此，被告前開自白核與事實相符，本件事
    證已臻明確，被告犯行洵堪認定。
七、論罪科刑
  (一)按海洛因屬毒品危害防制條例第二條第二項第一款所列之第
    一級毒品，依法不得持有或無償轉讓，是以，核被告前開所
    為犯行，係違反毒品危害防制條例第八條第一項之轉讓第一
    級毒品罪。而被告轉讓前後持有第一級毒品海洛因之低度行
    為，為其轉讓之高度行為所吸收，不另論罪。
  (二)其次，被告有犯罪事實欄一所載之前科一節，亦有前開臺灣
    臺南地方法院檢察署刑案資料查註紀錄表及臺灣高等法院被
    告前案紀錄表各一份在卷可按，依前開說明，其受有期徒刑
    執行完畢後五年內故意再犯本件有期徒刑以上之罪，應論以
    累犯，並依刑法第四十七條第一項之規定加重其刑。
八、原審以被告甲○○無償轉讓第一級毒品海洛因之犯行，罪證
    明確，因予適用毒品危害防制條例第八條第一項；刑法第十
    一條前段、第四十七條第一項之規定，並審酌被告礙於與證
    人郭文通之情誼，見證人毒癮發作痛苦難耐，而將前揭毒品
    無償轉讓予證人施用之動機，暨其智識程度、轉讓毒品之數
    量、次數、所生危害、犯後尚能坦承犯行之態度等一切情狀
    ，量處有期徒刑一年四月。並說明(一)自被告房間內起獲之第
    一級毒品海洛因一小包（驗後淨重零點三九八公克），經送
    驗結果確屬第一級毒品海洛因，有前開檢驗鑑定書在卷可參
    ，復經被告供明在卷，依毒品危害防制條例第十八條第一項
    前段規定諭知沒收銷燬之。另扣得被告所持有之第二級毒品
    安非他命一包，因與本案無涉，經公訴人當庭表示另案聲請
    沒收，而自證人郭文通扣得之第一級毒品海洛因二包，因被
    告無償轉讓而由證人取得所有權，復因證人另涉施用第一級
    毒品案件，亦由公訴人另案聲請沒收，故均不為沒收銷燬之
    諭知。(二)至扣案之行動電話手機一支（序號0000000
    00000000）一支、遠傳ＳＩＭ卡（號碼00000
    00000）一張、電子磅秤一個，均係被告所持有供犯本
    罪所用之工具，依毒品危害防制條例第十九條第一項規定宣
    告沒收之。本院經核原判決認事用法，均無違誤，量刑亦稱
    妥適。被告上訴意旨否認犯罪，並請從輕量刑云云，為無理
    由，應予駁回。
九、被告經合法傳喚，無正當理由不到庭，不待其陳述逕行判決
    。
據上論結，應依刑事訴訟法第三百七十一條、第三百六十八條，
判決如主文。
本案經檢察官曾銘芳到庭執行職務。
中    華    民    國    97    年    4     月    22    日
                  刑事第六庭    審判長法  官  蔡崇義
                                      法  官  董武全
                                      法  官  曾文欣
以上正本證明與原本無異。
如不服本判決，應於收受本判決後十日內向本院提出上訴書狀。
其未敘述上訴理由者並得於提起上訴後十日內向本院補提理由書
狀（均須按他造當事人之人數附繕本）「切勿逕送上級法院」。
                                      書記官  李育儒
中    華    民    國    97    年    4     月    23    日
附錄本案論罪科刑條文
毒品危害防制條例第八條第一項
轉讓第一級毒品者，處一年以上七年以下有期徒刑，得併科新臺
幣一百萬元以下罰金。


司法院資訊處製作；財團法人民間司法改革基金會備份。
